# 无需支付的应付账款

提问人：安好 时间：2022-01-27 17:51:55
请教陈版，无需支付的应付账款按现在的规定计入营业外收入还是计入其他收益更合适？谢谢！

回答人：chenyiwei
因债务重组中债权人豁免造成的无需支付的应付款项转入投资收益；其他原因导致的无需或无法支付的应付款项，在确定支付的现时义务已解除的前提下，转入营业外收入。